---
title: "TAREA 3"
output: pdf_document
---
**Aceptacion y rechazo adaptativo  Normal :)**


Este algoritmo busca generar un muestra de cierta función f, trabajando con f longconcava. 
Se generan tres puntos iniciales y se ordenan de menor a mayor,  se trazan dos lineas, entre los puntos contiguos, y en las iteraciones proóximas se va anexando una recta. 

Para el funcionamiento del algoritmo se necesitó crear funciones auxiliares que facilitaran el trabajo: m (da la pendiente de la recta, dados los nuúmeros x0 y x1),
recta (da la ecuacion de la recta), ayr (aceptación y rechazo), y aler(variable aleatoria que recibe una unifome y dice a qué intervalo se debe ir.

```{r,echo=FALSE}

##calcula las pendientes
m<-function(c1,c2){    ##resuleve la pendiente.
  m<-(log(dnorm(c2))-log(dnorm(c1)))/(c2-c1)
  return(m)
}


#calcula el intercepto
b<-function(m,c1){
  return(-m*c1+log(dnorm(c1)))
}


aler<-function(z,n,u){
  zz<-(z^-1)
  zs<-sum(zz)
  u<-runif(1)
  t<-1
  for(i in 1:n){
    
    if(sum(zz[1:i])/zs <= u && u <= sum(zz[1:(i+1)])/zs){
      t<-(i+1)
    }
    
  }
  return(t)
  
  
}


##es aceptacion y rechazo normal 


ayr<-function(f,finv){  ## aceptacion y rechazo1,
  mue<-rep()          ##la constantes c
  
  while(length(mue)<1){
   u<-runif(1)
    x<-finv(u)
    y<-runif(1)
    
    if(y < (dnorm(x)/f(x))){
      mue[1]<-x
    }
  }
  return(mue)
}
```


Las primeras abscisas elegidas fueron (-2,0,1.5), que graficamente nos devuelven:

```{r, echo=FALSE,fig.height=3, fig.width=3.5}

mm<-rep()
mm[1]<-m(-2,0)
mm[2]<-m(0,1.5)
bb<-rep()
bb[1]<-b(mm[1],-2)
bb[2]<-b(mm[2],0)


curve(log(dnorm(x)), xlim=c(-12,12), ylim=c(-15,3))
curve(mm[1]*x+bb[1], xlim = c(-15,1.5),ylim=c(-15,0), add=T,col="red")
curve(mm[2]*x+bb[2], xlim = c(-2,15), ylim=c(-15,0), add=T,col="blue")

```


Finalmente usmamos la función de aceptación  y rechazo para que haga las iteraciones que queramos. La función es:

```{r, echo=TRUE}

ar<-function(n){
  ejex<-c(-2,0,1.5)  ##semilla

  ma<-rep()
  
  for( i in 1:n){  #1:n
    
    ejex<-sort(ejex)
    ao<-c(-Inf,ejex,Inf)
    pn<-rep()# se guardaran las pendientes de  cada recta
    
    for(i in 1:(length(ejex)-1)){   #n=1
      pn[i]<-m(ejex[i],ejex[i+1])
    }
    
    bn<-rep() #se guardan los valores de b
    for(i in 1:(length(ejex)-1)){   #n=1
      bn[i]<-b(pn[i],ejex[i])
    }
    intersecciones<-rep()
    
    if(length(pn)>2){  ##las intersecciones
      for(i in 1:(length(pn)-2)){
        intersecciones[i]<-(bn[i+2]-bn[i])/(pn[i]-pn[i+2])
        ao[length(ao)+1]<-intersecciones[i]
      }
      ao<-sort(ao)
    }
    
    z<-rep()
    ##las rectas tienen una secuencia  1 2 1 3 2 4 3....
    
    #la ultilma y primera se llenan asi:
    z[1]<-((1/pn[1])*(exp(pn[1]*ao[2])-exp(pn[1]*ao[1])))^-1
    z[length(pn)*2]<-((1/pn[length(pn)])*(exp(pn[length(pn)]*ao[length(ao)])
                                          -exp(pn[length(pn)]*ao[length(ao)-1])))^-1
    
    #llenamos posiciones pares
    for(i in 1:(length(z)/2-1)){
      z[2*i]<-((1/pn[i+1])*(exp(pn[i+1]*ao[2*i+1])
                            -exp(pn[i+1]*ao[2*i])))^-1
    }
    
    ##llenamos las posiciones impares
    
    for(i in 1:(length(z)/2-1)){
      z[2*i+1]<-((1/pn[i])*(exp(pn[i]*ao[2*i+2])   ##2*i+1
                            -exp(pn[i]*ao[2*i+1])))^-1     ##2*i+1
    }
    inter<-aler(z,(length(z)-1))
    ##fid son las funciones inversas, fd las de densidad por pedazo de rectas
    ##para intervalo par distinto del ultimo
    if(inter%%2==0 && inter!=length(z)){
      fd<-function(x){exp(pn[(inter-2)/2+2]*x)*z[inter]} 
      fid<-function(u){log((u*pn[(inter-2)/2+2])/z[inter]+exp(pn[(inter-2)/2+2]*ao[(inter)]) )/pn[(inter-2)/2+2]}
    }
    
    ##para intervalo impar distinto del primero
    
    if(inter%%2!=0 && inter!=1){
      fd<-function(x){exp(pn[(inter-3)/2+1]*x)*z[inter]}
      fid<-function(u){log((u*pn[(inter-3)/2+1])/z[inter]+exp(pn[(inter-3)/2+1]*ao[inter]) )/pn[(inter-3)/2+1]    }
    }
    
    ##para ultimo intervalo
    if(inter==length(z)){ #se toma la recta inter/2, lengthz siempre es par
      fd<-function(x){exp(pn[inter/2]*x)*z[inter]}
      fid<-function(u){log((u*pn[inter/2])/z[length(z)]+exp(pn[inter/2]*ao[length(ao)-1]) )/pn[inter/2]   }
    }
    
    ##para el primer intervalo
    if(inter==1){
      fd<-function(x){exp(pn[1]*x)*z[inter]}
      fid<-function(u){log((u*pn[1])/z[1]+exp(pn[1]*ao[1]) )/pn[1]    }
    }
    
    ##apliquemos la funcion de aceptacion y rehazo
    aaa<-ayr(fd,fid)
    
    ##este sera el nuevo punto 
    ejex[length(ejex)+1]<-aaa
    ma[(length(ma)+1)]<-aaa
    
  }
  return(ma)
}


```


Teniendo la función anterior podemos calcular las iteraciones deseadas para tener una muestra normal, se considera el tiempo:

**100 iteraciones**


```{r,fig.height=3, fig.width=3.5}

set.seed(0)
p1<-proc.time()
m1<-ar(100)
a1<-proc.time()-p1
plot(density(m1), main="muestra 100")

```


*1000 iteraciones*

```{r,fig.height=3, fig.width=3.5}

set.seed(0)
p2<-proc.time()
m2<-ar(1000)
a2<-proc.time()-p2
plot(density(m2), main = "muestra de 1000")

```


**para 2000 iteraciones**

```{r,fig.height=3, fig.width=3.5}


set.seed(0)
p3<-proc.time()
m3<-ar(2000)
a3<-proc.time()-p3
plot(density(m3), main="muestra de 2000")

```


Analicemos la muestra obtenida con las dos mil iteraciones: 

```{r, fig.height=3, fig.width=3, warning=FALSE}

qqnorm(m3)   #as[1] es el numero de iteraciones, por tanto no se grafica
set.seed(0)
shapiro.test(m3)$p.value
```


como vemos se obtienen resultados muy buenos la prueba nos indica que se debe aceptar la hipótesis que dicta que es, enfecto una distribución normal 


Analicemos el tiempo:

observe la tabla siguiente con el tamaño de muestra y los segundos tardados:

```{r, eco=FALSE}

X<-data.frame(c(a1[3],a2[3],a3[3]), row.names = c("n=100", "n=1000","n=2000"))
colnames(X)[1]<-c("tiempo ")
X
```


Como se observa el algoritmo, resulta muy costoso después de las 700 iteraciones, por tanto, se hara una modificación al algoritmo, para que deje de actualizar rectas, después de las mil iteraciones: 

```{r, echo=FALSE}

arm<-function(n){
  ejex<-c(-2,0,1.5)  ##semilla

  ma<-rep()
  
  for( i in 1:700){  #se cambia esta parte para que solo se actualice mil veces
    
    ejex<-sort(ejex)
    ao<-c(-Inf,ejex,Inf)
    pn<-rep()# se guardaran las pendientes de  cada recta
    
    for(i in 1:(length(ejex)-1)){   #n=1
      pn[i]<-m(ejex[i],ejex[i+1])
    }
    
    bn<-rep() #se guardan los valores de b
    for(i in 1:(length(ejex)-1)){   #n=1
      bn[i]<-b(pn[i],ejex[i])
    }
    intersecciones<-rep()
    
    if(length(pn)>2){  ##las intersecciones
      for(i in 1:(length(pn)-2)){
        intersecciones[i]<-(bn[i+2]-bn[i])/(pn[i]-pn[i+2])
        ao[length(ao)+1]<-intersecciones[i]
      }
      ao<-sort(ao)
    }
    
    z<-rep()
    ##las rectas tienen una secuencia  1 2 1 3 2 4 3....
    
    #la ultilma y primera se llenan asi:
    z[1]<-((1/pn[1])*(exp(pn[1]*ao[2])-exp(pn[1]*ao[1])))^-1
    z[length(pn)*2]<-((1/pn[length(pn)])*(exp(pn[length(pn)]*ao[length(ao)])
                                          -exp(pn[length(pn)]*ao[length(ao)-1])))^-1
    
    #llenamos posiciones pares
    for(i in 1:(length(z)/2-1)){
      z[2*i]<-((1/pn[i+1])*(exp(pn[i+1]*ao[2*i+1])
                            -exp(pn[i+1]*ao[2*i])))^-1
    }
    
    ##llenamos las posiciones impares
    
    for(i in 1:(length(z)/2-1)){
      z[2*i+1]<-((1/pn[i])*(exp(pn[i]*ao[2*i+2])   ##2*i+1
                            -exp(pn[i]*ao[2*i+1])))^-1     ##2*i+1
    }
    inter<-aler(z,(length(z)-1))
    ##fid son las funciones inversas, fd las de densidad por pedazo de rectas
    ##para intervalo par distinto del ultimo
    if(inter%%2==0 && inter!=length(z)){
      fd<-function(x){exp(pn[(inter-2)/2+2]*x)*z[inter]} 
      fid<-function(u){log((u*pn[(inter-2)/2+2])/z[inter]+exp(pn[(inter-2)/2+2]*ao[(inter)]) )/pn[(inter-2)/2+2]}
    }
    
    ##para intervalo impar distinto del primero
    
    if(inter%%2!=0 && inter!=1){
      fd<-function(x){exp(pn[(inter-3)/2+1]*x)*z[inter]}
      fid<-function(u){log((u*pn[(inter-3)/2+1])/z[inter]+exp(pn[(inter-3)/2+1]*ao[inter]) )/pn[(inter-3)/2+1]    }
    }
    
    ##para ultimo intervalo
    if(inter==length(z)){ #se toma la recta inter/2, lengthz siempre es par
      fd<-function(x){exp(pn[inter/2]*x)*z[inter]}
      fid<-function(u){log((u*pn[inter/2])/z[length(z)]+exp(pn[inter/2]*ao[length(ao)-1]) )/pn[inter/2]   }
    }
    
    ##para el primer intervalo
    if(inter==1){
      fd<-function(x){exp(pn[1]*x)*z[inter]}
      fid<-function(u){log((u*pn[1])/z[1]+exp(pn[1]*ao[1]) )/pn[1]    }
    }
    
    ##apliquemos la funcion de aceptacion y rehazo
    aaa<-ayr(fd,fid)
    
    ##este sera el nuevo punto 
    ejex[length(ejex)+1]<-aaa
    ma[(length(ma)+1)]<-aaa
    
  }
  
  for(i in 1:(n-700)){
    inter<-aler(z,(length(z)-1))
    ##fid son las funciones inversas, fd las de densidad por pedazo de rectas
    ##para intervalo par distinto del ultimo
    if(inter%%2==0 && inter!=length(z)){
      fd<-function(x){exp(pn[(inter-2)/2+2]*x)*z[inter]} 
      fid<-function(u){log((u*pn[(inter-2)/2+2])/z[inter]+exp(pn[(inter-2)/2+2]*ao[(inter)]) )/pn[(inter-2)/2+2]}
    }
    
    ##para intervalo impar distinto del primero
    
    if(inter%%2!=0 && inter!=1){
      fd<-function(x){exp(pn[(inter-3)/2+1]*x)*z[inter]}
      fid<-function(u){log((u*pn[(inter-3)/2+1])/z[inter]+exp(pn[(inter-3)/2+1]*ao[inter]) )/pn[(inter-3)/2+1]    }
    }
    
    ##para ultimo intervalo
    if(inter==length(z)){ #se toma la recta inter/2, lengthz siempre es par
      fd<-function(x){exp(pn[inter/2]*x)*z[inter]}
      fid<-function(u){log((u*pn[inter/2])/z[length(z)]+exp(pn[inter/2]*ao[length(ao)-1]) )/pn[inter/2]   }
    }
    
    ##para el primer intervalo
    if(inter==1){
      fd<-function(x){exp(pn[1]*x)*z[inter]}
      fid<-function(u){log((u*pn[1])/z[1]+exp(pn[1]*ao[1]) )/pn[1]    }
    }
    
    ##apliquemos la funcion de aceptacion y rehazo
    aaa<-ayr(fd,fid)
    
    
    
    
    
  }
  
  return(ma)
}

```



```{r}
ss<-arm(3000)
plot(density(ss), main="3000 iteraciones, sin actualizar despues de 700")
set.seed(0)
shapiro.test(ss)$p.value
```

De esta manera el algoritmo genera muestras más grandes, con un tiempo mucho menor, y aun pasa las pruebas de normalidad